臺灣基隆地方法院刑事判決　　　　　　　100年度訴字第601號
公　訴　人　臺灣基隆地方法院檢察署檢察官
被　　　告　郭淑貞
上列被告因毒品危害防制條例案件，經檢察官提起公訴（100 年
度偵字第2937號、100 年度毒偵字第1284號、第1541號），被告
於準備程序進行中，就被訴事實為有罪之陳述，經本院合議庭裁
定由受命法官獨任進行簡式審判程序，判決如下：
    主  文
郭淑貞施用第一級毒品，累犯，處有期徒刑玖月，扣案之第一級
毒品海洛因貳包（驗餘淨重零點貳肆公克）併同無法與之完全析
離之包裝袋貳只，均沒收銷燬之；又施用第一級毒品，累犯，處
有期徒刑玖月，扣案之第一級毒品海洛因壹包（驗餘淨重零點零
玖公克）併同無法與之完全析離之包裝袋壹只，沒收銷燬之，扣
案之注射針筒壹支，沒收之。應執行有期徒刑壹年肆月，扣案之
第一級毒品海洛因貳包（驗餘淨重零點貳肆公克）併同無法與之
完全析離之包裝袋貳只、海洛因壹包（驗餘淨重零點零玖公克）
併同無法與之完全析離之包裝袋壹只，均沒收銷燬之，扣案之注
射針筒壹支，沒收之。
    事  實
一、郭淑貞前因(一)施用毒品案件，經依本院裁定觀察、勒戒後，
    認有繼續施用毒品之傾向，再裁定令入戒治處所施以強制戒
    治，於民國92年12月5 日戒治期滿執行完畢，並由臺灣基隆
    地方法院檢察署檢察官以92年度戒毒偵字第73號為不起訴處
    分確定。復於(二)前開戒治執行完畢釋放後5 年內，因施用毒
    品案件，經本院以96年度訴字第550 號判決判處有期徒刑7
    月確定（下稱甲案）；(三)又因施用毒品案件，經本院以97年
    度訴字第103 號判決判處有期徒刑10月確定（下稱乙案）；
    甲、乙二案，後經本院以97年度聲字第339 號裁定應合併執
    行有期徒刑1 年；(四)另因轉讓及施用第一、二級毒品案件，
    經本院以97年度訴字第621 號判決判處有期徒刑10月、3 月
    、7 月，應執行有期徒刑1 年6 月確定（下稱丙案）；(五)再
    因施用第一、二級毒品案件，經本院以97年度訴字第798 號
    判決判處有期徒刑3 月、7 月、7 月，應執行有期徒刑1 年
    確定（下稱丁案），後丙、丁二案，經本院以97年度聲字第
    652 號裁定應合併執行有期徒刑2 年4 月確定，與前開甲、
    乙二案合併應執行刑接續執行，於100 年1 月14日假釋出監
    ，所餘刑期交付保護管束，甫於100 年4 月30日保護管束期
    滿，未經撤銷假釋，以執行完畢論（構成累犯）。
二、詎郭淑貞猶未戒除毒癮，(一)基於施用第一、二級毒品之犯意
    ，於100 年6 月22日23時許，在基隆市○○○路2 之5 號6
    樓之17租屋處，以將海洛因、甲基安非他命置入玻璃球吸食
    器後，燒烤產生煙霧予以吸食之方式，同時施用第一級毒品
    海洛因及第二級毒品甲基安非他命1 次，嗣於隔（24）日15
    時30分許，為警持搜索票在上開處所搜索，扣得其所有之第
    一級毒品海洛因2 包（驗餘淨重0.24公克），復經警採尿送
    驗，結果呈現安非他命、甲基安非他命、嗎啡、可待因陽性
    反應。(二)郭淑貞又於同年6 月29日13時、14時許，在基隆巿
    中山區○○路129 號住所，以將海洛因、甲基安非他命摻水
    後置入注射針筒，再施打手臂血管之方式，同時施用第一級
    毒品海洛因及第二級毒品甲基安非他命1 次，嗣於同日15時
    許，郭淑貞在友人鈕曼麗位於基隆巿西定路259 號之住處，
    為警持搜索票搜索而查獲，並扣得其所有之第一級毒品海洛
    因1 包（驗餘淨重0.09公克），復經其同意採尿送驗，結果
    呈現安非他命、甲基安非他命、嗎啡、可待因陽性反應，而
    查悉上情。
三、案經基隆市警察局第二分局、第三分局報告臺灣基隆地方法
    院檢察署檢察官偵查起訴。
    理  由
一、本件被告所犯者非為死刑、無期徒刑、最輕本刑為3 年以上
    有期徒刑之罪或高等法院管轄第一審案件，其於準備程序進
    行中，先就被訴事實為有罪之陳述，經告知其簡式審判程序
    之旨，並聽取公訴人及被告之意見後，本院依刑事訴訟法第
    273 條之1 第1 項之規定，裁定由受命法官獨任進行簡式審
    判程序，且依同法第273 條之2 規定，簡式審判程序之證據
    調查，不受第159 條第1 項、第161 條之2 、第161 條之3
    、第163 條之1 及第164 條至第170 條規定之限制，合先敘
    明。
二、前揭犯罪事實，業據被告郭淑貞於本院準備程序及審理時坦
    承不諱，又經被告同意，為警2 次查獲後採集之尿液經送驗
    結果均呈現安非他命、甲基安非他命、嗎啡、可待因陽性反
    應，此有基隆市警察局第二分局偵辦毒品案件尿液檢體對照
    表（尿液檢體編號：000-0-000 ）、台灣尖端先進生技醫藥
    股份有限公司100 年7 月8 日濫用藥物檢驗報告各1 份（見
    100 年度毒偵字第1284號第4 頁、第63頁）及基隆市警察局
    第三分局偵辦毒品案件尿液檢體對照表（尿液檢體編號：
    0000000-0 ）、台灣尖端先進生技醫藥股份有限公司100 年
    7 月12日濫用藥物檢驗報告各1 份（見100 年度偵字第2937
    號第4 頁、第72頁）附卷可稽，且參之以酵素免疫分析或薄
    層定性分析等方式為初步篩檢者，檢驗結果雖有相當程度偽
    陽性之可能，然以氣（液）相層析、質譜分析之儀器為交叉
    確認者，檢驗結果出現偽陽性之機率則極低，因而具有公信
    力，核足為對涉嫌人不利之認定；尤以「毒品施用後於尿液
    、血液中可檢出之最大時限，與施用劑量、施用頻率、施用
    方式、施用者飲水量之多寡、個人體質、代謝情況、檢體收
    集時間點及所用檢測方法之靈敏度等因素有關，因個案而異
    。依據Clarke's Isolation Identification of Drugs第二
    版記載，血液中藥物之半衰期（濃度減半所需時間）分別為
    古柯鹼0.7-1.5 小時、海洛因3 分鐘（其代謝物為嗎啡2-3
    小時）、嗎啡2-3 小時、大麻20-36 小時、安非他命12小時
    （當尿液偏酸性時，為4-8 小時）、甲基安非他命9 小時、
    Ketamine2-4 小時，而MDMA約8.49小時。一般於尿液中可檢
    出之最大時限，古柯鹼為施用後1-4 天、海洛因2-4 天、嗎
    啡2-4 天、大麻1-10天、安非他命1-8 天、甲基安非他命1-
    5 天、MDMA1-4 天、MDA1-4天、Ketamine2-4 天。」此曾經
    行政院衛生署藥物食品檢驗局以92年7 月23日管檢字第0920
    005609號函釋在案，且扣案之白色粉末2 包（驗餘淨重0.24
    公克）、白色粉末1 包（驗餘淨重0.09公克），經送法務部
    調查局鑑驗結果，均含第一級毒品海洛因成份，有法務部調
    查局濫用藥物實驗室100 年7 月14日調科壹字第1002301738
    0 號、100 年7 月20日調科壹字第10023016150 號鑑定書各
    1 份附卷可佐，並有注射針筒1 支扣案可憑，足認被告自白
    與犯罪事實相符，本件犯罪事證明確，犯行洵堪認定，應依
    法論科。
三、查海洛因、甲基安非他命分別係毒品危害防制條例第2 條第
    2 項第1 款、第2 款所定之第一級、第二級毒品。核被告郭
    淑貞本案所為，係犯毒品危害防制條例第10條第1 項、第2
    項之施用第一級毒品、第二級毒品罪。被告2 次犯行均以一
    施用行為，同時觸犯施用第一級、第二級毒品罪，為想像競
    合犯，均應從一重之施用第一級毒品罪處斷。被告2 次持有
    第一級毒品海洛因之低度行為，應分別為各次施用第一級毒
    品之高度行為所吸收，不另論罪。所犯2 次施用第一級毒品
    罪間，犯意各別，罪名有異，應分論併罰。爰審酌被告曾有
    施用毒品之前科仍不知戒除，惟犯罪後於本院坦承犯行，且
    所犯之施用毒品犯行乃戕害自己身心健康，並未危及他人等
    一切情狀，量處如主文所示之刑，併定其應執行之刑。
四、扣案之白色粉末2 包（驗餘淨重0.24公克）併同無法與之完
    全析離之分裝袋2 只、白色粉末1 包（驗餘淨重0.09公克）
    併同無法與之完全析離之分裝袋1 只，為查獲之毒品，均應
    依毒品危害防制條例第18條第1 項前段沒收銷燬之。扣案之
    注射針筒1 支係被告所有供本案施用毒品之用，業據其供承
    在卷，爰依法併予宣告沒收。
據上論斷，應依刑事訴訟法第273 條之1 第1 項、第299 條第1
項前段，毒品危害防制條例第10條第1 項、第2 項、第18條第1
項前段，刑法第11條、第55條前段、第47條第1 項、第51條第5
款、第38條第1 項第2 款，判決如主文。
本案經檢察官林明志到庭執行職務。
中    華    民    國   100    年    9     月    9     日
                  刑事第五庭法    官  吳佳齡
以上正本證明與原本無異。
如不服本判決應於收受送達後10日內向本院提出上訴書狀，並應
敘述具體理由；其未敘述上訴理由者，應於上訴期間屆滿後20日
內向本院補提理由書（均須按他造當事人之人數附繕本）「切勿
逕送上級法院」。
中    華    民    國   100    年    9     月    9     日
                            書 記 官  莊智凱
附錄論罪法條:
毒品危害防制條例第10條
施用第一級毒品者，處 6 月以上 5 年以下有期徒刑。
施用第二級毒品者，處 3 年以下有期徒刑。
毒品危害防制條例第18條
查獲之第一、二級毒品及專供製造或施用第一、二級毒品之器具
，不問屬於犯人與否，均沒收銷燬之；查獲之第三、四級毒品及
製造或施用毒品之器具，無正當理由而擅自持有者，均沒入銷燬
之。但合於醫藥、研究或訓練之用者，得不予銷燬。
前項合於醫藥、研究或訓練用毒品或器具之管理辦法，由法務部
會同行政院衛生署定之。